{"present": {"1 Singular": {"Affirmative": "tr\u00e9igim", "Question": "an dtr\u00e9igim?", "Negative": "n\u00ed thr\u00e9igim"}, "2 Singular": {"Affirmative": "tr\u00e9igeann t\u00fa", "Question": "an dtr\u00e9igeann t\u00fa?", "Negative": "n\u00ed thr\u00e9igeann t\u00fa"}, "3 Singular": {"Male": {"Affirmative": "tr\u00e9igeann s\u00e9", "Question": "an dtr\u00e9igeann s\u00e9?", "Negative": "n\u00ed thr\u00e9igeann s\u00e9"}, "Female": {"Affirmative": "tr\u00e9igeann s\u00ed", "Question": "an dtr\u00e9igeann s\u00ed?", "Negative": "n\u00ed thr\u00e9igeann s\u00ed"}}, "1 Plural": {"Compressed": {"Affirmative": "tr\u00e9igimid", "Question": "an dtr\u00e9igimid?", "Negative": "n\u00ed thr\u00e9igimid"}, "Extended": {"Affirmative": "tr\u00e9igeann muid", "Question": "an dtr\u00e9igeann muid?", "Negative": "n\u00ed thr\u00e9igeann muid"}}, "2 Plural": {"Affirmative": "tr\u00e9igeann sibh", "Question": "an dtr\u00e9igeann sibh?", "Negative": "n\u00ed thr\u00e9igeann sibh"}, "3 Plural": {"Affirmative": "tr\u00e9igeann siad", "Question": "an dtr\u00e9igeann siad?", "Negative": "n\u00ed thr\u00e9igeann siad"}, "Passive": {"Affirmative": "tr\u00e9igtear", "Question": "an dtr\u00e9igtear?", "Negative": "n\u00ed thr\u00e9igtear"}}, "future": {"1 Singular": {"Affirmative": "tr\u00e9igfidh m\u00e9", "Question": "an dtr\u00e9igfidh m\u00e9?", "Negative": "n\u00ed thr\u00e9igfidh m\u00e9"}, "2 Singular": {"Affirmative": "tr\u00e9igfidh t\u00fa", "Question": "an dtr\u00e9igfidh t\u00fa?", "Negative": "n\u00ed thr\u00e9igfidh t\u00fa"}, "3 Singular": {"Male": {"Affirmative": "tr\u00e9igfidh s\u00e9", "Question": "an dtr\u00e9igfidh s\u00e9?", "Negative": "n\u00ed thr\u00e9igfidh s\u00e9"}, "Female": {"Affirmative": "tr\u00e9igfidh s\u00ed", "Question": "an dtr\u00e9igfidh s\u00ed?", "Negative": "n\u00ed thr\u00e9igfidh s\u00ed"}}, "1 Plural": {"Compressed": {"Affirmative": "tr\u00e9igfimid", "Question": "an dtr\u00e9igfimid?", "Negative": "n\u00ed thr\u00e9igfimid"}, "Extended": {"Affirmative": "tr\u00e9igfidh muid", "Question": "an dtr\u00e9igfidh muid?", "Negative": "n\u00ed thr\u00e9igfidh muid"}}, "2 Plural": {"Affirmative": "tr\u00e9igfidh sibh", "Question": "an dtr\u00e9igfidh sibh?", "Negative": "n\u00ed thr\u00e9igfidh sibh"}, "3 Plural": {"Affirmative": "tr\u00e9igfidh siad", "Question": "an dtr\u00e9igfidh siad?", "Negative": "n\u00ed thr\u00e9igfidh siad"}, "Passive": {"Affirmative": "tr\u00e9igfear", "Question": "an dtr\u00e9igfear?", "Negative": "n\u00ed thr\u00e9igfear"}}, "past": {"1 Singular": {"Affirmative": "thr\u00e9ig m\u00e9", "Question": "ar thr\u00e9ig m\u00e9?", "Negative": "n\u00edor thr\u00e9ig m\u00e9"}, "2 Singular": {"Affirmative": "thr\u00e9ig t\u00fa", "Question": "ar thr\u00e9ig t\u00fa?", "Negative": "n\u00edor thr\u00e9ig t\u00fa"}, "3 Singular": {"Male": {"Affirmative": "thr\u00e9ig s\u00e9", "Question": "ar thr\u00e9ig s\u00e9?", "Negative": "n\u00edor thr\u00e9ig s\u00e9"}, "Female": {"Affirmative": "thr\u00e9ig s\u00ed", "Question": "ar thr\u00e9ig s\u00ed?", "Negative": "n\u00edor thr\u00e9ig s\u00ed"}}, "1 Plural": {"Compressed": {"Affirmative": "thr\u00e9igeamar", "Question": "ar thr\u00e9igeamar?", "Negative": "n\u00edor thr\u00e9igeamar"}, "Extended": {"Affirmative": "thr\u00e9ig muid", "Question": "ar thr\u00e9ig muid?", "Negative": "n\u00edor thr\u00e9ig muid"}}, "2 Plural": {"Affirmative": "thr\u00e9ig sibh", "Question": "ar thr\u00e9ig sibh?", "Negative": "n\u00edor thr\u00e9ig sibh"}, "3 Plural": {"Compressed": {"Affirmative": "thr\u00e9ig siad", "Question": "ar thr\u00e9ig siad?", "Negative": "n\u00edor thr\u00e9ig siad"}, "Extended": {"Affirmative": "thr\u00e9igeadar", "Question": "ar thr\u00e9igeadar?", "Negative": "n\u00edor thr\u00e9igeadar"}}, "Passive": {"Affirmative": "tr\u00e9igeadh", "Question": "ar tr\u00e9igeadh?", "Negative": "n\u00edor tr\u00e9igeadh"}}, "condi": {"1 Singular": {"Affirmative": "thr\u00e9igfinn", "Question": "an dtr\u00e9igfinn?", "Negative": "n\u00ed thr\u00e9igfinn"}, "2 Singular": {"Affirmative": "thr\u00e9igfe\u00e1", "Question": "an dtr\u00e9igfe\u00e1?", "Negative": "n\u00ed thr\u00e9igfe\u00e1"}, "3 Singular": {"Male": {"Affirmative": "thr\u00e9igfeadh s\u00e9", "Question": "an dtr\u00e9igfeadh s\u00e9?", "Negative": "n\u00ed thr\u00e9igfeadh s\u00e9"}, "Female": {"Affirmative": "thr\u00e9igfeadh s\u00ed", "Question": "an dtr\u00e9igfeadh s\u00ed?", "Negative": "n\u00ed thr\u00e9igfeadh s\u00ed"}}, "1 Plural": {"Compressed": {"Affirmative": "thr\u00e9igfimis", "Question": "an dtr\u00e9igfimis?", "Negative": "n\u00ed thr\u00e9igfimis"}, "Extended": {"Affirmative": "thr\u00e9igfeadh muid", "Question": "an dtr\u00e9igfeadh muid?", "Negative": "n\u00ed thr\u00e9igfeadh muid"}}, "2 Plural": {"Affirmative": "thr\u00e9igfeadh sibh", "Question": "an dtr\u00e9igfeadh sibh?", "Negative": "n\u00ed thr\u00e9igfeadh sibh"}, "3 Plural": {"Compressed": {"Affirmative": "thr\u00e9igfid\u00eds", "Question": "an dtr\u00e9igfid\u00eds?", "Negative": "n\u00ed thr\u00e9igfid\u00eds"}, "Extended": {"Affirmative": "thr\u00e9igfeadh siad", "Question": "an dtr\u00e9igfeadh siad?", "Negative": "n\u00ed thr\u00e9igfeadh siad"}}, "Passive": {"Affirmative": "thr\u00e9igf\u00ed", "Question": "an dtr\u00e9igf\u00ed?", "Negative": "n\u00ed thr\u00e9igf\u00ed"}}, "imper": {"1 Singular": {"Affirmative": "tr\u00e9igim!", "Negative": "n\u00e1 tr\u00e9igim!"}, "2 Singular": {"Affirmative": "tr\u00e9ig!", "Negative": "n\u00e1 tr\u00e9ig!"}, "3 Singular": {"Male": {"Affirmative": "tr\u00e9igeadh s\u00e9!", "Negative": "n\u00e1 tr\u00e9igeadh s\u00e9!"}, "Female": {"Affirmative": "tr\u00e9igeadh s\u00ed!", "Negative": "n\u00e1 tr\u00e9igeadh s\u00ed!"}}, "1 Plural": {"Compressed": {"Affirmative": "tr\u00e9igimis!", "Negative": "n\u00e1 tr\u00e9igimis!"}, "Extended": {"Affirmative": "tr\u00e9igeadh muid!", "Negative": "n\u00e1 tr\u00e9igeadh muid!"}}, "2 Plural": {"Affirmative": "tr\u00e9igig\u00ed!", "Negative": "n\u00e1 tr\u00e9igig\u00ed!"}, "3 Plural": {"Compressed": {"Affirmative": "tr\u00e9igid\u00eds!", "Negative": "n\u00e1 tr\u00e9igid\u00eds!"}, "Extended": {"Affirmative": "tr\u00e9igeadh siad!", "Negative": "n\u00e1 tr\u00e9igeadh siad!"}}, "Passive": {"Affirmative": "tr\u00e9igtear!", "Negative": "n\u00e1 tr\u00e9igtear!"}}, "pastConti": {"1 Singular": {"Affirmative": "thr\u00e9iginn", "Question": "an dtr\u00e9iginn?", "Negative": "n\u00ed thr\u00e9iginn"}, "2 Singular": {"Affirmative": "thr\u00e9igte\u00e1", "Question": "an dtr\u00e9igte\u00e1?", "Negative": "n\u00ed thr\u00e9igte\u00e1"}, "3 Singular": {"Male": {"Affirmative": "thr\u00e9igeadh s\u00e9", "Question": "an dtr\u00e9igeadh s\u00e9?", "Negative": "n\u00ed thr\u00e9igeadh s\u00e9"}, "Female": {"Affirmative": "thr\u00e9igeadh s\u00ed", "Question": "an dtr\u00e9igeadh s\u00ed?", "Negative": "n\u00ed thr\u00e9igeadh s\u00ed"}}, "1 Plural": {"Compressed": {"Affirmative": "thr\u00e9igimis", "Question": "an dtr\u00e9igimis?", "Negative": "n\u00ed thr\u00e9igimis"}, "Extended": {"Affirmative": "thr\u00e9igeadh muid", "Question": "an dtr\u00e9igeadh muid?", "Negative": "n\u00ed thr\u00e9igeadh muid"}}, "2 Plural": {"Affirmative": "thr\u00e9igeadh sibh", "Question": "an dtr\u00e9igeadh sibh?", "Negative": "n\u00ed thr\u00e9igeadh sibh"}, "3 Plural": {"Compressed": {"Affirmative": "thr\u00e9igid\u00eds", "Question": "an dtr\u00e9igid\u00eds?", "Negative": "n\u00ed thr\u00e9igid\u00eds"}, "Extended": {"Affirmative": "thr\u00e9igeadh siad", "Question": "an dtr\u00e9igeadh siad?", "Negative": "n\u00ed thr\u00e9igeadh siad"}}, "Passive": {"Affirmative": "thr\u00e9igt\u00ed", "Question": "an dtr\u00e9igt\u00ed?", "Negative": "n\u00ed thr\u00e9igt\u00ed"}}, "subj": {"1 Singular": {"Affirmative": "go dtr\u00e9ige m\u00e9", "Negative": "n\u00e1r thr\u00e9ige m\u00e9"}, "2 Singular": {"Affirmative": "go dtr\u00e9ige t\u00fa", "Negative": "n\u00e1r thr\u00e9ige t\u00fa"}, "3 Singular": {"Male": {"Affirmative": "go dtr\u00e9ige s\u00e9", "Negative": "n\u00e1r thr\u00e9ige s\u00e9"}, "Female": {"Affirmative": "go dtr\u00e9ige s\u00ed", "Negative": "n\u00e1r thr\u00e9ige s\u00ed"}}, "1 Plural": {"Compressed": {"Affirmative": "go dtr\u00e9igimid", "Negative": "n\u00e1r thr\u00e9igimid"}, "Extended": {"Affirmative": "go dtr\u00e9ige muid", "Negative": "n\u00e1r thr\u00e9ige muid"}}, "2 Plural": {"Affirmative": "go dtr\u00e9ige sibh", "Negative": "n\u00e1r thr\u00e9ige sibh"}, "3 Plural": {"Affirmative": "go dtr\u00e9ige siad", "Negative": "n\u00e1r thr\u00e9ige siad"}, "Passive": {"Affirmative": "go dtr\u00e9igtear", "Negative": "n\u00e1r thr\u00e9igtear"}}, "verbal noun": "tr\u00e9igean", "verbal adjective": "tr\u00e9igthe"}